臺灣澎湖地方法院刑事判決
111年度簡上字第1號
上  訴  人  郭佳玉
即  被  告          


選任辯護人  李靜怡律師  
上列上訴人即被告因毀損案件，不服本院馬公簡易庭中華民國11
0 年12月30日110 年度馬簡字第169號第一審刑事簡易判決（聲
請簡易判決處刑案號：110年度偵續字第3號），提起上訴，本院
管轄第二審之合議庭判決如下：
    主    文
上訴駁回。
    事實及理由
一、本案經本院審理結果，認第一審刑事簡易判決之認事、用法
    及量刑均無不當，應予維持，除聲請簡易判決處刑書犯罪事
    實欄一、第4至5行「基於毀損他人物品之犯意」之記載，更
    正為「應可預見逕將已開啟之冷凍櫃門往下壓，可能導致櫃
    內作為支撐之木製抓背損壞，竟仍基於毀損之不確定故意」
    ， 另就證據部分補充：被告郭佳玉於本院準備程序及審理
    時之陳述、證人即告訴人王○○○於本院審理時之證述、現場
    監視器檔案之勘驗筆錄外，其餘均引用附件第一審刑事簡易
    判決書（含檢察官聲請簡易判決處刑書所記載之犯罪事實、
    證據及理由）。
二、被告上訴意旨略以：被告雖有徒手將告訴人已開啟之冷凍櫃
    門往下壓，但當時告訴人之冷凍櫃裡並未置放木製抓背，且
    被告亦不知悉告訴人以木製抓背作為冷凍櫃之支撐。被告並
    無主觀犯意，亦無毀損犯行，原審認事用法不當，請求撤銷
    原判決，改判被告無罪等語。
三、經查：
（一）被告於民國110年1月28日10時30分許，在澎湖縣○○市○○街
      00巷00號前，徒手將告訴人已向上開啟之冷凍櫃門往下壓
      之事實，為被告所承認，核與告訴人所述情節相符，並有
      監視器錄影畫面擷取照片11張、現場監視器檔案及勘驗筆
      錄在卷可稽，上開事實，堪以認定。
（二）被告雖以當時冷凍櫃裡並無置放木製抓背，其亦不知悉告
      訴人以木製抓背作為冷凍櫃之支撐，並無毀損犯行云云置
      辯，惟告訴人於同日16時21分至17時接受警詢時，即表示
      ：「郭佳玉有罵我，及她突然關閉冰箱門時，有將我用來
      支撐冰箱的木製不求人抓背的前爪用斷…」，並提供遭毀
      損之木製抓背供警拍照，有警詢筆錄及刑案現場照片可稽
      （警詢卷第11頁、第29頁），並於本院審理時證稱：伊很
      久以前就用木製抓背支撐冷凍櫃，被告當天壓冷凍櫃，導
      致木製抓背被壓壞等語（本院卷第95至96頁）；證人即當
      時在場之告訴人之子王○○亦於偵查中證稱：「（問：是否
      有看過本案告訴人王○○○的木製抓背，案發當時放在哪裡
      ？）放在冷凍櫃裡面撐住蓋子，以防蓋子掉落，我們的攤
      子一直是這樣用的，大概有幾年了。」等語，是案發當天
      ，告訴人以木製抓背作為已開啟之冷凍櫃之支撐一節，堪
      以認定。至於現場監視器畫面中雖未見木製抓背，惟該監
      視器係自遠處上方拍攝市場走道及攤販，並非針對冷凍櫃
      拍攝，畫質亦非清晰，故不能以此認定冷凍櫃內並無放置
      木製抓背。
（三）被告雖又辯稱：不知道告訴人以木製抓背作為冷凍櫃門之
      支撐云云，惟由監視器畫面擷圖觀之（偵續卷第119頁）
      ，該冷凍櫃門具一定厚度，有相當重量，且豎立角度已近
      90度，一般人由此情狀當可推知櫃內有所支撐，否則冷凍
      櫃門難以保持此等開啟狀態。又被告於偵查中自陳：「（
      問：之前有無看過告訴人王○○○將木製抓背架在冷凍櫃作
      支撐？）我知道，我以前就有看過…我確認我有壓，因為
      我覺得它太高了，它蓋子會擋住我店面視線。」、「（問
      ：妳知道告訴人王○○○放在那裡支撐冷凍櫃的木製抓背，
      被這樣壓會斷裂嗎？）這個我願意賠償他…我承認我有用
      壞。」等語（偵續卷第105頁），可見被告明知該開啟之
      冷凍櫃係以木製抓背做支撐。而被告為具有相當智識程度
      之成年人，自可預見逕將已開啟之冷凍櫃門往下壓，可能
      導致該作為支撐之木製抓背損壞，顯有毀損之不確定故意
      。從而，被告前開所辯，均係事後卸責之詞，不足採取。
（四）綜上所述，被告確有前揭毀損行為，本案事證已臻明確，
      被告前開犯行應堪認定。
四、綜上所述，被告所辯並非可採，原審認事用法及量刑既無不
    當，被告猶執前詞提起上訴，指摘原審判決有誤，洵屬無據
    ，應予駁回。
據上論斷，應依刑事訴訟法第455條之1第1項、第3項、第368條
、第373條，判決如主文。
本案經檢察官林季瑩聲請簡易判決處刑，及於本審到庭執行職務
。
中　　華　　民　　國　　111 　年　　5 　　月　　24　　日
                  刑事庭  審判長法  官  李宛玲　　　　 
　　　　　　　　 　             法  官  陳順輝
　　　　　　　　 　             法  官  陳立祥
以上正本證明與原本無異。
本判決不得上訴。　　　　　　　　　　 
中　　華　　民　　國　　111 　年　　5 　　月　　24　　日
                                書記官  許致愷
附件：
臺灣澎湖地方法院刑事簡易判決
110年度馬簡字第169號
聲  請  人  臺灣澎湖地方檢察署檢察官
被      告  郭佳玉  女  民國00年0月00日生
                    身分證統一編號：Z000000000號
                    住澎湖縣○○市○○路0巷00號
                    居澎湖縣○○鄉○○村00○0號
上列被告因毀棄損壞案件，經檢察官聲請以簡易判決處刑（110
年度偵續字第3號），本院判決如下：
    主      文
郭佳玉犯毀損他人物品罪，處罰金新臺幣伍仟元，如易服勞役，
以新臺幣壹仟元折算壹日。 
    事實及理由
一、本件犯罪事實、證據、應適用法條，均引用檢察官聲請簡易
    判決處刑書之記載(如附件)。
二、爰審酌被告僅因細故，與告訴人發生糾紛，不思理性溝通，
    竟以暴力恣意毀損他人之物，顯然欠缺尊重他人財產權之觀
    念，所為非是；考量被告坦承犯行，其犯行情節、手段、造
    成之損害非重，惟未與告訴人達成和解或取得原諒，兼衡被
    告於警詢時自述高中畢業之智識程度、從事家管、勉持之家
    庭經濟狀況（見警卷第3 頁）等一切情狀，量處如主文所示
    之刑，並諭知易服勞役之折算標準，以示懲儆。 　　
三、依刑事訴訟法第449條第1項前段、第3項、第454條第2項，
    刑法第354條、第42條第3項，刑法施行法第1條之1第1項，
    逕以簡易判決處如主文所示之刑。
四、如不服本判決應於收受判決後20日內向本院提出上訴書狀，
    並應敘述具體理由；其未敘述上訴理由者，應於上訴期間屆
    滿後20日內向本院補提理由書（均須按他造當事人之人數附
    繕本）「切勿逕送上級法院」。
本案經檢察官林季瑩聲請以簡易判決處刑。
中　　華　　民　　國　　110 　年　　12　　月　　30　　日
                  臺灣澎湖地方法院馬公簡易庭
                      法　官　王政揚
以上正本證明與原本無異。
中　　華　　民　　國　　110 　年　　12　　月　　30　　日
　　　　　            書記官　莊茹茵
附錄本案論罪科刑法條全文：
中華民國刑法第354條
毀棄、損壞前二條以外之他人之物或致令不堪用，足以生損害於
公眾或他人者，處2年以下有期徒刑、拘役或1萬5千元以下罰金
。
附件：
臺灣澎湖地方檢察署檢察官聲請簡易判決處刑書　
                                      110年度偵續字第3號
　　被　　　告　郭佳玉　女　00歲（民國00年0月00日生）
　　　　　　　　　　　　住澎湖縣○○市○○路0巷00號
　　　　　　　　　　　　居澎湖縣○○鄉○○村00○0號
　　　　　　　　　　　　國民身分證統一編號：Z000000000號
上列被告因毀棄損壞案件，業經偵查終結，認宜聲請以簡易判決
處刑，茲將犯罪事實及證據並所犯法條分敘如下：　
　　　　犯罪事實
一、郭佳玉與王○○○均係澎湖縣馬公市北辰市場之攤商，且渠 等
    攤位前後相鄰。緣郭佳玉認其攤位長期遭王○○○以向上 開啟
    之冷凍櫃門遮擋視線而影響生意，因而心生不滿，明知 該
    冷凍櫃門係以「木製抓背」1支作為支撐，竟基於毀損他人
    物品之犯意，於民國110年1月28日10時30分許，在澎湖縣 ○
    ○市○○街00巷00號前，以右手將王○○○所有之冷凍櫃 門用力
    往下壓，致王○○○所有之「木製抓背」1支(價值新 臺幣20元
    )斷裂，致令不堪用。
二、案經王○○○訴由澎湖縣政府警察局馬公分局報告偵辦。
 　　　 證據並所犯法條
一、上揭犯罪事實，業據被告郭佳玉於偵查中坦承不諱，核與告
    訴人王○○○之指訴情節相符，並有本署檢察事務官勘驗報告1
    份、刑案現場平面圖1張、現場照片及監視器錄影畫面擷取
    照片11張等附卷可稽，足認被告之自白與事實相符，其犯嫌
    應堪認定。
二、核被告所為，係犯刑法第354條之毀損罪嫌。
三、依刑事訴訟法第451條第1項聲請逕以簡易判決處刑。
　　此　　致
臺灣澎湖地方法院
中　　華　　民　　國　 110　　年　　11　　月　　 23　日
　　　　　　　　　　　　　檢　察　官  林季瑩
上述正本證明與原本無異
中　　華　　民　　國　 110　　年　　11　　月　　 26　日
　　　　　　　　          書　記　官  周仁超
附錄本案所犯法條全文
中華民國刑法第354條
毀棄、損壞前二條以外之他人之物或致令不堪用，足以生損害於
公眾或他人者，處2年以下有期徒刑、拘役或1萬5千元以下罰金
。
附記事項：
本件係依刑事訴訟法簡易程序辦理，法院簡易庭得不傳喚被告、
輔佐人、告訴人、告發人等出庭即以簡易判決處刑；被告、被害
人、告訴人等對告訴乃論案件如已達成民事和解而要撤回告訴或
對非告訴乃論案件認有受傳喚到庭陳述意見之必要時，請即另以
書狀向簡易法庭陳述或請求傳訊。